---
title: "Raport 3"
author: "Romana Żmuda"
date: "8 05 2020"
output: pdf_document
---

```{r setup, include=FALSE}
library(edfun)
library(knitr)
library(dplyr)
library(edfun)
library(ggplot2)
library(kdensity)
library(distr)
```


# Zadanie 1 
Naszym celem jest wygenerowanie próby n = 100 dla rozkładu normalnego i Cauchy'ego, następnie porównanie ich dystrybuant empirycznych z rzeczywistymi dystybuantami tych rozkładów.
Rozkład normalny:
```{r, echo=FALSE, warning=FALSE}
plot(ecdf(rnorm(100)), main="Dystrybuanty rozkładu normalnego" ,col = "red",xlab = "Próba rozkładu ", ylab = "Wartości dystrybuant")
curve(pnorm(x),col="blue",add=TRUE)
legend(-3, 0.9, legend=c("Dystrybuanta empiryczna", "Dystrybuanta rozkładu"),
       col=c("red", "blue"), lty=1, cex=0.8)
```
\newpage
Rozkład Cauchy'ego:

```{r, echo=FALSE, warning=FALSE}
plot(ecdf(rcauchy(100)), main="Dystrybuanty rozkładu cauchy'ego",col = "red",
     xlab = "Próba rozkładu", ylab = "Wartości dystrybuant", xlim = c(-40,40))
curve(pcauchy(x),col="blue",add=TRUE)
legend(-40,1,legend=c("Dystrybuanta empiryczna", "Dystrybuanta rozkładu"),
       col=c("red", "blue"),lty=1)

```
\newpage

# Zadanie 2
Naszym celem jest skonstruowanie pasma ufności na zadanym poziomie $1 - \alpha = 0.95$ oraz zbadanie, w ilu przypadkach wygenerowana dystrybuanta z próby leży w danym paśmie. Poniżej funkcja tworząca 

```{r, echo=TRUE, warning=FALSE}
alfa = 0.05
n = 100
epsn = (log(2/alfa)/(2*n))^(1/2)
F1 <- rexp(100, rate=1)
F <- ecdf(F1)
f <- F(F1)
L <- rep(NA, 100) #Granica dolna
U <- rep(NA, 100) #Granica górna
for (i in 1:length(F1)){
  L[i] <- max(f[i]-epsn, 0)
  U[i] <- min(f[i]+epsn, 1)
}  

```


```{r, echo=FALSE, warning=FALSE}
ggplot(data = NULL, aes(x=F1))+
  geom_line(aes(x=F1, y=L),color="red")+
  geom_line(aes(x=F1, y=f),color="blue")+
  geom_line(aes(x=F1, y=U),color="red")+
  ggtitle("Wykres pasma ufności")+
  geom_ribbon(aes(ymin = L, ymax = f), fill = "azure2")+
  geom_ribbon(aes(ymin = f, ymax = U), fill = "azure2")+
  xlab("Próba rozkładu wykładniczego")+
  ylab("Wartości dystrybuant")
```
Powyższa próba jest dla jednej zmiennej, należy powtórzyć rozważanie dla M=1000, wtedy około $95\%$ bedzię w podanym paśmie ufności
\newpage

# Zadanie 3
Naszym zadaniem jesy wygenerowanie próby z rozkładu normalnego, następnie umieszczenie na jednym wykresie 3 estymatorów z jądrem gaussowskim dla różnych szerokości pasma oraz dodanie 4 estymatora, którego pasmo jest wygenerowane za pomocą reguły kciuka Silvermana.
```{r, echo=FALSE, warning=FALSE}

x <- rnorm(500, mean = 0, sd = 1)
rks <- 0.9*min(sd(x),IQR(x)/1.34)*(length(x))^(-1/5)
ggplot(data = NULL, aes(x=x))+
  stat_function(fun = dnorm, aes(colour="gęstość"),color="black")+
  stat_function(fun = kdensity(x, kernel="gaussian", bw = 2), aes(colour="Pasmo h=2"))+
  stat_function(fun = kdensity(x, kernel="gaussian", bw = 0.7), aes(colour="Pasmo h=0.7"))+
  stat_function(fun = kdensity(x, kernel="gaussian", bw = 0.1), aes(colour="Pasmo h=0.1"))+
  stat_function(fun = kdensity(x, kernel="gaussian", bw = rks), aes(colour="Pasmo wdg reguły silvermana"))+
  labs(x="Próba rozkładu ",
       y="Wartości estymatrów", colour="wykresy")
```
Wnioski: Im większa wartość pasma tym wykres jest wypłaszczany, przy bradzo małym wartościach powstają szumy, a sam wykres wyostrza się, zachowując jednak wygląd rozkładu normalnego.
\newpage

# Zadanie 4
Naszym zadaniem było wygenerowanie próby z mieszanki : $0.4·N(0,1) + 0.4·N(2,1) + 0.2·N(4,2^2)$, następnie na histogramie, którego liczbę klas podziałów wybrałam metodą Freedmana-Diaconisa, ukazać rozkład próby.Na tym samym rysunku umieścić estymator jądrowym z jądrem gaussowskim wyznaczonym za pomocą reguły kciuka silvermana oraz naturalną gęstość podanej mieszanki rozkładu.


```{r, echo=TRUE, warning=FALSE}

myMix <- UnivarMixingDistribution(Norm(mean=0, sd=1), 
                                  Norm(mean=2,sd=1),
                                  Norm(mean=4, sd=2),
                                  mixCoeff=c(0.4, 0.4, 0.2))

rmyMix <- r(myMix)
x <- rmyMix(500)
rks <- 0.9*min(sd(x),IQR(x)/1.34)*(length(x))^(-1/5)
k <- seq(-5, 10, .1)
y<- 0.4*dnorm(k,0,1)+0.4*dnorm(k,2,1)+0.2*dnorm(k,4,2)


hist(x, breaks = "Freedman-Diaconis", col="grey", 
     main="Wykres gęstości mieszanki rozkładów",freq = FALSE,xlim=c(-5,10),
     xlab = "Próba rozkładu", ylab = "Gęstość rozkładu")
lines(kdensity(x, kernel="gaussian", bw = rks),col="blue",add=TRUE)
lines(k,y,col = "red",add=TRUE)
legend(5.8,0.2,legend=c("Estymator wdg Silvermana", "Gęstość mieszanki"),
       col=c("blue", "red"),lty=1,cex = 0.6)



```

